【裁判字號】    92,訴,1934
【裁判日期】    920917
【裁判案由】    毒品危害防制條例
【裁判全文】
臺灣板橋地方法院刑事判決                        九十二年度訴字第一九三四號
    公  訴  人  臺灣板橋地方法院檢察署檢察官
    被      告  甲○○
右列被告因違反毒品危害防制條例案件，經檢察官提起公訴（九十二年度偵字第一五
六一號），本院判決如左：
    主  文
甲○○施用第一級毒品，處有期徒刑柒月，扣案之注射針筒壹支、束帶壹條均沒收；
又施用第二級毒品，處有期徒刑肆月。應執行有期徒刑玖月，扣案之注射針筒壹支、
束帶壹條均沒收。
    事  實
一、甲○○前因施用第二級毒品安非他命案件，經本院依檢察官聲請以民國八十八年
    度毒聲字第七００三號裁定送觀察、勒戒後，認無繼續施用毒品之傾向，經臺灣
    板橋地方法院檢察署檢察官於八十八年十二月三十日以八十八年度毒偵緝字第四
    三０號不起訴處分書為不起訴處分在案，又因施用第一級毒品海洛因案件，經本
    院依檢察官聲請以九十一年度毒聲字第一四八六號裁定送觀察、勒戒後，認有繼
    續施用毒品傾向，再由本院以九十一年度毒聲字第二０三三號裁定令入戒治處所
    施以強制戒治一年，自九十一年七月一日起將甲○○送臺灣臺北戒治所執行強制
    戒治，屆滿三月後成效經評定為合格，無繼續戒治之必要，再經本院以九十一年
    度毒聲字第四０一四號裁定停止戒治，所餘期間，付保護管束，而於九十二年一
    月十三日停止戒治出所；詎甲○○竟於保護管束期間，猶不知悔改，復基於施用
    第一級毒品海洛英之犯意，於九十二年五月四日（起訴書誤載為九十二年五月五
    日為警採尿送驗前二十六小時內某時），在臺北縣土城市○○路四二巷十二號旁
    某巷底之違章鐵皮屋內，以將海洛因滲入美娜水及注射針筒注射方式，施用第一
    級毒品海洛因一次；另基於施用第二級毒品安非他命之犯意，於九十二年五月五
    日下午二時四十分前之九十五小時又四十分鐘內某時（起訴書誤載為九十二年五
    月五日為警採尿送驗前九十六小時內某時），在不詳地點，施用第二級毒品安非
    他命一次。嗣於九十二年五月五日十四時四十分許，經警在前開違章鐵皮屋內查
    獲甲○○，並扣得甲○○所有供施用第一級毒品所用之注射針筒一支、束帶一條
    ，另扣得吸食器玻璃器三個、勺子一支、安非他命殘渣袋一個。甲○○並於九十
    二年四月間經臺灣板橋地方法院檢察署檢察官以九十二年度聲戒二字第二二號，
    聲請本院於九十二年四月二十四日以九十二年度毒聲字第一二七九號裁定撤銷停
    止戒治，令入戒治處所施以強制戒治，已於九十二年六月二十日起送臺灣臺北戒
    治所強制戒治中。
二、案經臺北市政府警察局大安分局報請臺灣板橋地方法院檢察署檢察官偵查起訴。
    理  由
一、訊據被告甲○○對右揭時地施用第一級毒品海洛因之犯行固供承不諱，惟矢口否
    認有施用第二級毒品安非他命之犯行，辯稱：伊並無施用安非他命云云，經查，
    被告於九十二年五月五日下午三時為警所採尿液，經送臺北市立療養院檢驗結果
    ，呈鴉片類（嗎啡及可待因）陽性反應，有該院九十二年五月九日煙毒尿液檢驗
    報告乙紙在卷可稽，經檢察官再將上開被告所採尿液送法務部調查局複驗結果，
    則呈嗎啡陽性反應及甲基安非他命陽性反應，有該局九十二年七月二十三日調科
    壹字第０九二六二六一一一二０號檢驗通知書乙紙在卷為憑，並有扣案之注射針
    筒一支、束帶一條足資佐證，被告自白施用第一級毒品部分，與事實相符，堪信
    為實在。次查，依行政院衛生署藥物食品檢驗局八十一年二月八日（八一）藥檢
    壹字第００一一五六號函所示，安非他命經口服投與後約百分之七十於二十四小
    時內自尿中排出，約百分之九十於九十六小時內自尿中排出，由於目前國內尿液
    中安非他命之檢驗僅為鑑定其是否呈陽性反應，尚未定其含量，且安非他命成分
    之檢出與其投與方式，投與量、個人體質、採尿時間與檢測儀器之精密度等諸多
    因素有關，因此僅憑尿液中呈安非他命陽性反應，並無法確實推算吸食時間距採
    集時間之長短，惟依上述資料推斷，最長可能不會超過四日，有該函影本附卷足
    憑，被告係於九十二年五月五日下午二時四十分許被警查獲，且於同年月日下午
    三時許採尿，則於扣除查獲至採集尿液間之不可能吸用之時間後，揆諸前揭說明
    ，被告最後一次非法吸用安非他命之時間應為九十二年五月五日下午二時四十分
    許為警查獲前之九十五小時又四十分鐘內某時，被告空言否認施用安非他命犯行
    ，無非卸責之詞，不足採信。又被告前因施用第二級毒品安非他命案件，經本院
    依檢察官聲請以八十八年度毒聲字第七００三號裁定送觀察、勒戒後，認無繼續
    施用毒品之傾向，經臺灣板橋地方法院檢察署檢察官於八十八年十二月三十日以
    八十八年度毒偵緝字第四三０號不起訴處分書為不起訴處分在案，又因施用第一
    級毒品海洛因案件，經本院依檢察官聲請以九十一年度毒聲字第一四八六號裁定
    送觀察、勒戒後，認有施用傾向，經本院以九十一年度毒聲字第二０三三號裁定
    令入戒治處所施以強制戒治一年，自九十一年七月一日起將甲○○送臺灣臺北戒
    治所執行強制戒治，屆滿三月後成效經評定為合格，無繼續戒治之必要，再經本
    院以九十一年度毒聲字第四０一四號裁定停止戒治，所餘期間，付保護管束，而
    於九十二年一月十三日停止戒治出所，嗣於九十二年四月間復經本院檢察署檢察
    官以九十二年度聲撤戒二字第二二號，聲請本院於九十二年四月二十一日以九十
    二年度毒聲字第一二七九號裁定撤銷保護管束，並令入戒治處所施以強制戒治，
    已於九十二年六月二十日起送臺灣臺北戒治所強制戒治中，有臺灣高等法院被告
    全國前案紀錄表附卷可稽。本件事證明確，被告犯行堪以認定，應予依法論處。
三、核被告甲○○所為，係犯毒品危害防制條例第十條第一項之施用第一級毒品罪及
    同條例第十條第二項之施用第二級毒品罪。其持有海洛因及安非他命之低度行為
    ，為施用之高度行為所吸收，不另論罪。又被告所犯上開二罪，犯意個別，行為
    互殊，應予分論併罰。爰審酌被告前已因施用毒品，經觀察勒戒、強制戒治並停
    止戒治程序，旋復觸犯前揭二罪，惟念其犯行係戕害其自身，對社會治安尚非危
    害甚鉅，暨其犯罪之動機、目的、手段、所生危害等一切情狀，分別量處如主文
    所示之刑，並定其應執行刑，以示懲儆。又扣案之注射針筒一支、束帶一條，為
    日常所用物品，非屬專供施用毒品之器具，惟係被告所有供犯罪所用之物，爰依
    刑法第三十八條第一項第二款之規定宣告沒收。至於另扣案之吸食器玻璃球三個
    、勺子一支、安非他命殘渣袋一個，既經被告否認為其所有，復無證據足認與本
    案被告所受罪刑之宣告有何關聯，自不併予宣告沒收、銷燬，附此敘明。
據上論斷，應依刑事訴訟法第二百九十九條第一項前段，毒品危害防制條例第十條第
一項、第二項，刑法第十一條前段、第五十一條第五款、第三十八條第一項第二款，
判決如主文。
本案經檢察官高智美到庭執行職務
中      華      民      國      九十二      年      九      月    十七  日
                                      臺灣板橋地方法院刑事第三庭
                                          法  官  葉  靜  芳
右正本證明與原本無異。
如不服本判決，應於判決送達後十日內，向本院提出上訴狀。
                                          書記官  陳  昭  綾
中      華      民      國      九十二      年      九      月   十七   日
附錄本案論罪科刑法條：
毒品危害防制條例第十條：
施用第一級毒品者，處六月以上五年以下有期徒刑。
施用第二級毒品者，處三年以下有期徒刑。


司法院資訊處製作；財團法人民間司法改革基金會備份。
